臺灣高等法院高雄分院刑事判決
111年度侵上訴字第53號
上  訴  人  
即  被  告  歐維宏
選任辯護人  陳意青律師
上列上訴人因妨害性自主案件，不服臺灣高雄地方法院111年度
審侵訴字第5號，中華民國111年6月2日第一審判決（起訴案號：
臺灣高雄地方檢察署110年度偵字第26909號），提起上訴，本院
判決如下：
    主  文
上訴駁回。
     事實及理由
壹、程序事項：
    刑事訴訟法第348條第3項規定：「上訴得明示僅就判決之刑
    、沒收或保安處分一部為之」，而其立法理由指出：「為尊
    重當事人設定攻防之範圍，並減輕上訴審審理之負擔，容許
    上訴權人僅針對刑、沒收或保安處分一部提起上訴，其未表
    明上訴之認定犯罪事實部分，則不在第二審之審判範圍」。
    因此，如僅對宣告刑及定應執行刑部分提起上訴，其效力不
    及於原審所認定之犯罪事實，犯罪事實即不在上訴審審查範
    圍，而應以原審法院所認定之犯罪事實，審認原審之宣告刑
    及定應執行刑妥適與否的判斷基礎。本件上訴人即被告甲○○
    （下稱被告）於本院審理中，已陳明其上訴意旨為僅對原審
    量刑部分上訴（見本院卷第46頁），據前述說明，本院僅就
    原審判決所宣告之刑及定應執行刑是否妥適進行審理，至於
    原審判決其他部分，則非本院審查範圍，先予指明。　　 
貳、本案據以審查量刑妥適與否之原審所認定之犯罪事實、所犯
    罪名、宣告刑及定應執行刑：
一、犯罪事實：被告與代號AV000-A110174（真實姓名詳卷，下
    稱A女）之胞妹AV000-A110174B（真實姓名詳卷，下稱B女）
    前為同居男女朋友，並居住在A女及A女父母位於高雄市前鎮
    區瑞興街住處（地址詳卷）附近。詎被告明知A女不良於行
    ，為身體障礙之人，竟基於乘機猥褻之犯意，於民國106年5
    月1日凌晨2時許，騎乘機車至A女住處，以B女放置二人同居
    住處之A女及其父母住處鑰匙開啟A女住處鐵門後，進入A女2
    樓房間，趁A女睡覺之際撫摸A女胸部，A女驚醒後猶利用A女
    身體障礙不良於行而不能抗拒，以手撫摸A女胸部，對A女為
    猥褻行為；復於106年9月18日5時40分許，見A女母親AV000-
    A110174A（真實姓名詳卷，下稱A母）外出購買早餐未將鐵
    門關閉，進入A女2樓房間，趁A女睡覺之際撫摸A女胸部，A
    女驚醒後猶利用A女身體障礙不良於行而不能抗拒，以手撫
    摸A女胸部，對A女為猥褻行為。得逞後下樓逃離之際，適為
    外出買早餐返家之A母發現，A女即將上情告知A母，而查悉
    上情。
二、所犯罪名：被告所為，均係犯刑法第225條第2項之乘機猥褻
    罪，被告所犯上開2罪，犯意各別、時間不同，應予分論併
    罰。
三、原判決量刑審酌：被告為具有正常智識能力之成年人，與B
    女曾係同居男女朋友，竟未經B女同意，擅自拿取B女放置家
    中之A女及其父母住處鑰匙，於凌晨時分（2時許）開啟A女
    住處鐵門，進入A女房間，利用A女下肢障礙不良於行之不能
    抗拒狀態，對同居女友之姐姐即A女為猥褻行為，造成A女身
    心受創，所為實應予非難；又其犯後猶不知悔改，竟再次於
    相隔4個月後之同年9月18日早上5時40分許，利用A母外出未
    將鐵門關閉，再度進入而對A女為猥褻行為，其對同居女友
    之有身體障礙之姐姐即A女不知憐惜，反而再度對其為身體
    上之不法侵犯，行徑實應譴責；惟念及其犯後坦承犯行，態
    度尚可；於原審審理中表示願與告訴人A女洽談和解，對告
    訴人原先具狀提出之刑事附帶民事賠償請求新台幣10萬元，
    於調解時亦表示願意全額給付，並表達強烈悔意希望和解情
    事，有原審準備程序筆錄、刑事調解案件簡要紀錄表及刑事
    報到單可稽（原審卷第39、61、67頁），然因告訴人無和解
    意願以致雙方無法達成和解，亦有前開簡要紀錄表可考；復
    衡酌被告對A女所為猥褻行為之態樣（撫摸胸部）、時間之
    久暫、手段（未經他人同意進入告訴人住處、時間分別在凌
    晨2時許、5時40分之清晨）、所生損害（造成告訴人身心受
    有驚嚇創傷，且尚未賠償）、與告訴人之關係（係其同居女
    友之姐，且知悉告訴人下肢障礙不良於行）、前科素行（見
    臺灣高等法院被告前案紀錄表）、及於原審自陳之智識程度
    、家庭生活經濟狀況（見原審卷第97頁）等一切情狀，量處
    被告犯乘機猥褻罪，共2罪，各處有期徒刑8月。並就被告所
    為2 次犯行，衡諸其所犯罪名及被害人相同、犯罪期間相隔
    約4月餘等情，定其應執行刑為有期徒刑1年2月。　　
四、被告上訴意旨略以：被告於犯後坦承犯行，犯後態度良 好
    ，且於犯後不久即與A女達成和解，才會於106年10月28日簽
    立自白切結書（他卷第8頁），保證日後不會再犯，被告也
    未再有踰矩行為，被告於審理過程中亦積極願與A女和解，
    原審量刑過重，請能從輕量刑，並給予被告緩刑之宣告等語
    。
參、本院之判斷：
一、被告主張其於106年10月28日簽立之自白切結書，當初雙方
    均稱是和解書云云。然查上開自白切結書上雖有「感謝林先
    生的寬宏大量，本人保證決不再犯，並答應林先生提出的3
    點要求」（他卷第8頁）。惟此書面之立據人是被告，其上
    並未有告訴人A女之簽名或願意原諒被告之表示；另告訴人A
    女亦於警詢表示，因被告違反自白書及合約書內容，我才會
    提出告訴等語（見警卷第19頁），是不論被告與B女間之爭
    取監護權或其他糾紛事宜為何，均非本件審理時應斟酌之事
    項。查被告迄未獲得告訴人A女原諒，上開自白切結書亦無
    告訴人A女願意原諒被告之意思表示，自難認係雙方之和解
    書。
二、按刑法第225條第2項規定對於男女利用其精神、身體障礙、
    心智缺陷或其他相類之情形，不能或不知抗拒而為猥褻之行
    為者，處6月以上5年以下有期徒刑。原審審酌被告前開一切
    情狀，量處被告共2罪各有期徒刑8月，並定其應執行刑為有
    期徒刑1年2月，原審量刑及定其應執行刑均妥適，並無過重
    情形。綜上，原審量刑，已斟酌刑法第57條各款所列情狀，
    而未逾越法定範圍，亦未濫用其職權，應屬適當。被告上訴
    意旨以原審量刑過重，指摘原判決量刑不當，為無理由，應
    予以駁回。至於被告請求為緩刑之宣告等情，然本院考量被
    告迄今未能與告訴人A女達成和解，在未獲得告訴人A女之諒
    解下，本院認不宜為緩刑之宣告。
據上論結，應依刑事訴訟法第368 條，判決如主文。
本案經檢察官杜妍慧提起公訴，檢察官呂建昌到庭執行職務。
中　　華　　民　　國　　111 　年　　11　　月　　1 　　日
                  刑事第六庭    審判長法  官  李政庭
                                      法  官  毛妍懿
                                      法  官  王光照
以上正本證明與原本無異。
如不服本判決應於收受本判決後20日內向本院提出上訴書狀，其
未敘述上訴理由者，並得於提起上訴後20日內向本院補提理由書
狀（均須按他造當事人之人數附繕本）「切勿逕送上級法院」。
中　　華　　民　　國　　111 　年　　11　　月　　1 　　日
                                      書記官  周青玉

附錄本判決論罪科刑法條：
中華民國刑法第225條
對於男女利用其精神、身體障礙、心智缺陷或其他相類之情形，
不能或不知抗拒而為性交者，處3年以上10年以下有期徒刑。
對於男女利用其精神、身體障礙、心智缺陷或其他相類之情形，
不能或不知抗拒而為猥褻之行為者，處6月以上5年以下有期徒刑
。
第1項之未遂犯罰之。